# 交通运输业安全生产费使用范围

提问人：feiye33333 时间：2018-06-28 09:18:30
根据 2012 年 2 月 14 日 财企[2012]16号 《企业安全生产费用提取和使用管理办法》的通知 第二十一条 交通运输企业安全费用应当按照以下范围使用： 　　（一） 完善、改造和维护安全防护设施设备支出（不含“三同时”要求初期投入的安全设施），包括道路、水路、铁路、管道运输设施设备和装卸工具安全状况检测及维护系统、运输设施设备和装卸工具附属安全设备等支出； 　　（二） 购置、安装和使用具有行驶记录功能的车辆卫星定位装置、船舶通信导航定位和自动识别系统、电子海图等支出； 　　（三）配备、维护、保养应急救援器材、设备支出和应急演练支出； 　　（四）开展重大危险源和事故隐患评估、监控和整改支出； 　　（五）
安全生产检查、评价（不包括新建、改建、扩建项目安全评价）、咨询和标准化建设支出； 　　（六）配备和更新现场作业人员安全防护用品支出； 　　（七）安全生产宣传、教育、培训支出； 　　（八）安全生产适用的新技术、新标准、新工艺、新装备的推广应用支出； 　　（九）安全设施及特种设备检测检验支出； 　　（十）其他与安全生产直接相关的支出。 其中第（十）其他与安全生产直接相关的支出都包括什么？企业平时除了人员安全培训外很少发生上述支出。目前专项储备-安全生产费用余额很大。有没有文件规定计提到一定比例无需计提？另外企业最大一项支出为车辆购买的保险费，每年会发生几百万。保险费算是第（十）（十）
其他与安全生产直接相关的支出吗？

回答人：chenyiwei
根据财企[2012]16号文第三条规定：“本办法所称安全生产费用(以下简称安全费用)是指企业按照规定标准提取在成本中列支，专门用于完善和改进企业或者项目安全生产条件的资金”。因此安全生产费支出范围确定的一项基本原则是“专门用于完善和改进企业或者项目安全生产条件”。在确定“其他与安全生产直接相关的支出”的范围时，应当遵循这一基本框架和原则，明显不符合上述原则的支出不应列入。
车辆保险费不属于上述“其他与安全生产直接相关的支出”。
根据文件第十四条规定，“中小微型企业和大型企业上年末安全费用结余分别达到本企业上年度营业收入的5%和1.5%时，经当地县级以上安全生产监督管理部门、煤矿安全监察机构商财政部门同意，企业本年度可以缓提或者少提安全费用”，所以如果要缓提或者少提，不是企业可以自行决定的，而是需要报有权部门审批。在获得审批之前仍需按原规定的标准计提。
另外，相信该文件规定的各行业计提标准和基数都是经过测算的，如果一个企业的安全生产费用长期存在计提数显著超出使用数的情况，导致结余越滚越大，则需要考虑是否存在安全生产投入不足的问题。

提问人：hxhyeor 时间：2019-06-25 16:53:01
陈版，港口物流企业的航道存在养殖碍航的情况，导致多次船舶无法正常停泊。企业联合当地政府对违规养殖进行清理，保障航道正常通行，对养殖户的拆迁补偿由企业按标准承担。
请问该项支出是否可以列入安全生产支出？ 若不能，该笔费用应如何处理？

回答人：chenyiwei
不属于安全生产费列支范围，正常计入费用处理。